臺灣彰化地方法院民事裁定           100年度司財管字第44號
聲  請  人  國泰世華商業銀行股份有限公司
法定代理人  汪國華
關  係  人  姚俊帆
上列聲請人聲請為被繼承人姚泰楠選任遺產管理人事件，本院裁
定如下：
    主  文
選任姚俊帆為被繼承人姚泰楠（男，民國47年1月7日出生，民國
100年2月16日死亡，身分證統一編號：Ｚ000000000號，生前籍設
臺灣省彰化縣伸港鄉○○村○○鄰○○路184號）之遺產管理人。
程序費用由被繼承人姚泰楠之遺產負擔。
    理  由
一、本件聲請意旨略以：聲請人係被繼承人姚泰楠之債權人，被
    繼承人於民國100年2月16日死亡，其全體繼承人均已拋棄繼
    承而無遺產管理人，致聲請人之債權無法行使，為保障權益
    ，爰依民法第1178條第2項向法院聲請選任遺產管理人等語
    。
二、按：繼承開始時，繼承人之有無不明者，而無親屬會議或親
    屬會議未於法院所定六個月以上期限內選定遺產管理人者，
    利害關係人或檢察官，得聲請法院選任遺產管理人，此觀民
    法第1177條、第1178條規定可知。
三、次按：先順序繼承人均拋棄其繼承權時，由次順序之繼承人
    繼承；其次順序繼承人有無不明或第四順序之繼承人均拋棄
    其繼承權者，準用關於無人承認繼承之規定，民法第1176條
    第6項定有明文。
四、查：聲請人主張之事實，業據提出信用卡使用契約影本、本
    院家事法庭100年7月1日彰院賢家科健100年度司繼373字第
    1000023612號函影本為證，並經本院依職權調取本院100年
    度司繼字第373號拋棄繼承卷宗，經核無訛，堪信屬實，且
    與上開規定並無違誤，故聲請人選任遺產管理人之聲請應予
    准許。
五、次查：本院審酌姚俊帆（男，民國73年6月28日出生，身分
    證統一編號：Ｚ000000000號，籍設臺灣省彰化縣伸港鄉○○
    村○○鄰○○路184號）為被繼承人姚泰楠之長子，雖已拋棄
    繼承，惟其與被繼承人關係密切，被繼承人死亡時又與之生
    前為同一戶籍地，且居住之房屋坐落於被繼承人之遺產即臺
    灣省彰化縣伸港鄉○○○段汴頭小段0610-11地號土地，此
    有土地謄本、送達證書上之印章在本案卷內、戶籍謄本、聲
    請狀上書寫之住址在本院100年度司繼字第373號卷內可稽，
    衡情其對於被繼承人之債權債務關係及遺產現況應較他人清
    楚，且年紀又非老邁，應堪勝任遺產管理之務，故選任姚俊
    帆為被繼承人之遺產管理人。
六、依非訟事件法第157條，爰裁定如主文。
七、如對本裁定抗告，須於裁定送達後10日之不變期間內，向本
    院提出抗告狀，並繳納抗告費新臺幣1,000元。
中    華    民    國   100    年    11    月    15    日
                  家事法庭      司法事務官  康景翔